臺灣板橋地方法院民事裁定　94年度監字第304號
聲　請　人　乙○○
禁 治 產人　甲○○
上列聲請人聲請選定禁治產人甲○○監護人事件，本院裁定如下
：
    主      文
選定乙○○（女、民國○○○年○○月○○日生、身分證統一編
號：Ｚ000000000號）為禁治產人甲○○之監護人。
聲請程序費用由聲請人負擔。
    理  由
一、按禁治產人之監護人，依左列順序定之：（一）配偶。（二
    ）父母。（三）與禁治產人同居之祖父母。（四）家長。（
    五）後死之父或母以遺囑指定之人。不能依前項規定定其監
    護人時，由法院徵求親屬會議之意見選定之，民法第1111條
    定有明文。次按親屬會議以會員五人組織之；親屬會議會員
    ，應就禁治產人之左列親屬與順序定之：（一）直系血親尊
    親屬。（二）三親等內旁系血親尊親屬。（三）四親等內之
    同輩血親。民法第1130條、第1131條第1 項亦分別定有明文
    。
二、本件聲請意旨略以：聲請人係相對人甲○○之養長媳，相對
    人甲○○（女、民國六年十二月二十九日生、身分證統一編
    號：Ｚ000000000號）因老人失智合併精神耗弱，
    經判定其已達精神耗弱之程度，無正確處理任何事務之能力
    ，業經本院以92年度禁字第266號民事裁定宣告為禁治產人
    在案。茲因禁治產人甲○○無民法第1111條第1項規定之法
    定監護人，亦無足可擔任親屬會議會員之親屬，致無法召開
    親屬會議，甲○○養長子吳成三前向本院聲請選定親屬會議
    成員，經本院以94年度家聲字第99號民事裁定指定吳成三（
    養長子）、吳玉雲（養長女）、吳煥瑤（養孫女）、陳玉燦
    （養長婿）、許金雀（養孫媳）等五人為甲○○之親屬會議
    成員；該吳成三等五人於民國94年9月28日，於板橋市○○
    路60巷58號召開親屬會議，決議由乙○○擔任禁治產人甲○
    ○之監護人，爰依法聲請選定乙○○為禁治產人甲○○之監
    護人等語。
三、經查，聲請人主張禁治產人甲○○前經本院以92年度禁字第
    266 號裁定宣告為禁治產人，該禁治產人甲○○因無法依民
    法第1111條第1 項所規定之順序定監護人，亦無足可擔任親
    屬會議會員之親屬，致無法召開親屬會議，甲○○之養長子
    吳成三前已向本院聲請指定親屬會議成員，經本院以94年度
    家聲字第99號民事裁定指定吳成三、吳玉雲、吳煥瑤、陳玉
    燦、許金雀等五人為甲○○之親屬會議成員之事實，業據其
    提出本院92年度266 號民事裁定、94年度家聲字第99號民事
    影本各一紙附卷可稽，復經本院依職權調閱上開禁治產宣告
    案、指定親屬會議會員案卷宗查明無訛。現吳成三（養長子
    ）、吳玉雲（養長女）、吳煥瑤（養孫女）、陳玉燦（養長
    婿）、許金雀（養孫媳）已於民國94年9 月28日於板橋市○
    ○路60巷58號開會決議由乙○○為禁治產人甲○○之監護人
    等情，業經聲請人到庭陳明綦詳，並經證人即聲請人之女吳
    煥瑤到庭證述無訛，聲請人並提有親屬會議紀錄影本一紙在
    卷足參，自堪信為真實。本院爰依前揭民法第1111條第 2項
    之規定，並參酌前開親屬會議之意見，選定乙○○為禁治產
    人甲○○之監護人。
四、依非訟事件法第21條第1 項前段，裁定如主文。
中　　華　　民　　國　　94　　年　  11　　 月　　3　　日
                  家事法庭  法　官　劉大衛
以上正本證明與原本無異。
如不服本裁定應於送達後10日內向本院提出抗告狀，並應繳納抗
告裁判費新台幣1,000元。
中　　華　　民　　國　　94　　年　  11　　 月　　3　　日
                            書記官　邱明通
